臺灣臺北地方法院民事判決　　　　　　　　94年度金字第15號
原　　　告　復華證券金融股份有限公司
法定代理人　乙○○
訴訟代理人　丙○○
　　　　　　丁○○
被　　　告　甲○○
訴訟代理人　李振燦律師
複代理人　　陳志誠律師
上列當事人間給付融資融券款事件，本院於中華民國94年5月2日
言詞辯論終結，判決如下：
    主  文
原告之訴駁回。
訴訟費用由原告負擔。
    事實及理由
一、原告起訴主張略以：
（一）被告甲○○於民國（下同）85年8月26日申請開戶設立000
      -0-00000信用帳號，同時與原告訂立融資融券契約，以從
    事股票之融資融券信用交易之用。87年9月8日被告融資買進
      「美式」股票計100張，共向原告融資計新台幣（下同）
      3,690,000元整，同時提供前揭股票予聲請人擔保融資債
      務。惟被告融資買進之上開股票因股價下跌，致被告之
　    整戶擔保維持率低於120％，且系爭股票於91年1月17日下
      市，原告公司已不能處分該擔保品以為受償，而被告尚有
　    融資本金1,438,000元整未予清償，爰請求判決被告如數
      給付，及自民國87年9月8日起至清償日止按年息9.95％計
      算之利息及按前開利率10％計算之違約金。
（二）依融資融券契約書第6條第4項規定被告應負給付系爭融資
      融券款之義務：查系爭信用帳戶及融資融券契約之開立及
　　　簽訂，被告並不爭執其真正，準此，系爭信用帳戶及融資
  　　融券契約係為被告親自開立及簽訂，則契約書上所載之權
    　利義務，被告應依契約之約定條款以為履行。而被告帳戶
      內融資買進之美式股票，於88年1月底之際，該上市公司
      發生財務危機，致該股票股價劇跌，被告整戶維持率為
      69%【按88年1月26日收盤價每股25.5計算被告整戶維持率
      為→25.5*39000/0000000 =69.16%】，原告依契約書第6
      條第4項規定於88年1月27日通知被告結清賸餘之融資債務
      ，詎被告未予置理；嗣因證券交易市場因金融風暴致交易
      秩序混亂，主管機關發佈行政函令命證券金融事業得於一
　　　定條件受讓標的或暫緩標的證券之處分，且系爭股票亦經
　　　主管機關公告停止買賣，最後於91年1月17日下市，故本
  　　件被告融資購買之美式股票始未能處分。再者，第三人謝
　　　貞彬及林國華、趙玲等第三人陸續出面表示願併存債務承
  　　擔被告之融資債務，分別於88年9月17日及91年10月29日
　    簽訂併存債務承擔協議書，均有約定在正常履約情形下，
      原告不得向被告主張權利，故本件原告無從處分及對被告
      追償，職是，被告之美式股票未為處分，並非原告之因素
      所致。惟前述併存債務承擔人目前均未依簽訂之協議書履
      行償還義務，是依融資融券契約書第6條第4項規定：如因
      市價漲跌異常或其他特殊事故，乙方（即原告）未能處分
      時，甲方（即被告）不得因此拒絕清償債務。原告依契約
      關係訴請被告依約清償融資債務，於法有據。
（三）系爭股票之下單被告應知悉：
　１、按當事人主張有利於己之事實者，就其事實有舉證之責任
      ，民事訴訟法第277條定有明文。就被告主張系爭美式股
      票融資買賣並非被告所下單，而係協和證券公司張龍柱總
    　經理透過旗下營業員，擅自利用客戶融資帳戶下單買進股
      票，並向原告辦理融資之事實，乃係一變態之事實，而有
      利於被告，故依舉證責任分配原則，應由被告舉證以證其
      說。
　２、被告前開帳戶自開戶之後已從事為數不少之交易，且87年
　　　買賣之股票，除「美式」外，尚有「臺鳳」、「臺芳」、
　　　「臺聚」「台苯」、「國喬」、「臺化」、「力麗」、「
　　　瑞利」等股票，該帳戶內所成交之交易均按證券交易市場
　　　之制度及兩造間契約約定完成交割作業，再者，系爭「美
　　　式」股票成交後，被告尚融資買進「聯成」、「大東」、
　　  「鴻海」、「日月光」、「茂矽」、「華碩」等股票。
  ３、被告於系爭股票融資債務發生後，原告曾因被告信用帳戶
      整戶維持率不足120％，於88年1月27日郵寄通知應辦理現
      金償還予原告，被告收受後對於系爭交易均未表示異議，
    　且系爭「美式」股票成交後及88年間仍繼續從事融資融券
      交易，被告昧於事實辯稱不知有系爭交易，其抗辯乃意圖
    　推諉、虛佞之詞，實不足採。準此，被告既有系爭帳戶從
      事買賣其他股票之行為，何以能證明系爭「美式」股票交
    　易係由協和營業員盜用其帳戶買進所致。退步言，縱係營
      業員盜買，惟營業員盜買之際，被告亦同時有融資交易行
      為，被告豈不知有遭盜用之情？且果如被告所言，則該盜
      買之交易成交後，系爭股票之買賣價金及股票必皆置於被
 　　 告之銀行交割帳戶及信用交易帳戶內，亦即買賣價金及股
  　  票置於被告得任意使用之狀態，營業員又豈願甘冒風險而
      平白將資金或股票任意置於被告得隨時支配使用之狀態？
  ４、又依鈞院向協和證券股份有限公司函查所得之證據，被告
      每月買賣對帳單取得方式係勾選「寄到本人戶籍地址」，
      另依被告所簽立之「委託人交割款券轉撥同意書」規定：
      證券公司應於每月十日以前依規定送交「有價證券買賣
      對帳單」。交割後至前項對帳單交付或送達屆滿七日前
      ，本人如就委託交易及交割之證券種類、數量、金額及買
      賣別與交易方式等一切事宜有爭執者，悉由本人自負舉證
    　責任，並應以存證信函方式向證券公司提出異議，本人如
      逾期未依上述方式辦理或未能提出具體事證者，上揭資料
      所載之委託交易在當事人間即視為真實確定，嗣後亦不得
      再執任何事證作相反之主張。「有價證券買賣對帳單」
      如屆期未獲交付或送達，則本人應於當月「二十日」前向
　　　證券公司申請補發。未於限期內申請補發或於補發後未依
  　　前項規定提出異議者，其效果同前項規定。基此，被告每
    　月收受對帳單豈有不知自己到底買進何種股票？且倘被告
　　　所稱信用交易帳戶係遭盜用，被告應依附件二前揭之規定
　　　辦理以免責，惟被告並未依規定辦理，故被告雖於證券公
      司未簽立任何授權文件，則系爭美式股票若非被告自己使
      用該系爭信用帳戶買進系爭股票，必為被告有允許他人使
      用帳戶之情事，因此被告對於系爭信用帳戶內之交易，自
      應詳知，如有他人冒用或有異常之交易當無不知之理。
（四）系爭融資融券債務計算方式：查被告於87年9月8日（起息
      日）融資買進美式股票計100張，原告給予融資金計3,690
      ,000元，嗣後被告於下列期日陸續融資賣出股票：87年11
      月7日融資賣出計35張，償還融資金計1,292,000元、利息
      計21,132元；87年11月27日融資賣出計25張，償還融資金
      計923,000元、利息20,129元；87年12月16日融資賣出計1
      張，償還融資金計37,000元、利息計999元。計算前項融
      資賣出償還融資金共計2,252,000元，尚有融資金計1,438
      ,000元未予償還。
二、被告方面：
（一）查本件美式股票融資買賣，並非被告所下單，而係證券商
      協和證券公司營業員趙玲，要為美式護盤，擅自利用被告
      融資帳戶下單買進美式股票，此屬無權代理，依民法第17
      0條第1項規定，對被告不生效力，是原告依融資融券契約
      之法律關係，請求被告返還融資借款，洵屬無據，爰請求
      判決駁回原告之訴，如受不利判決，被告願供擔保請准宣
      告免為假執行。
（二）系爭美式股票融資買賣，乃趙玲無權代理下單，同時為原
      告所明知，是對被告不生效力：
  １、原告與趙玲於91年10月29日簽定之「和解協議書」附表揭
      明：除被告外，尚有訴外人邱冠榮、林森慶、李雲、邱芷
      儀、林瑞彬、陳俊廷等人（以上均為協和證券公司的客戶
      ），所買進者亦皆為「美式股票之事實」；而該和解協意
      書第3條亦約定，原告承諾於履行協議期間，不得對如附
      表所示之人，向法院主張權利等語，均足證明系爭美式股
      票融資買賣，並非被告所下單，此情並為原告所明知。
  ２、鈞院台北簡易庭另案審理時，法官提示證物四號（即「和
      解協議書」）問「（該份協議書是否為你所簽立？）趙玲
      證稱：是。」、「問（附表所示帳號是否都是你所下單？
      ）趙玲證稱：是。」、「是否要為國陽及美式護盤？）趙
      玲證稱：是。」、「（原告復華在與你簽立協議書時，是
      否知道這件事情？）知道。他們有答應不會找人頭的麻煩
      ，他叫我擔下來，每月按月付款。」。是趙玲明確證稱本
      件是由其下單購買美式股票及證稱原告亦知悉本件系爭美
      式股票非由被告融資下單購買。
　３、本件系爭美式股票融資買賣，乃由協和證券股份有限公司
  　　司張龍住總經理透過旗下營業員，擅自利用客戶下單買進
    　美式股票：
      依被告提出「台北地方法院簡易庭90年度北簡字第1500
      0號判決筆錄」上載明：「87年間因證券市場低迷，陸續
      發生國產車、國揚、聯成食、美式等股票地雷股事件，因
      市場主力大戶苦於無法出貨，爰大量利用融資戶，買進融
      資股票（只需幾成自備款），同時反向在自己帳戶賣出現
      股，順利出脫股票，取回股款，而將股票套給融資買戶及
      證金公司，因融資戶多為款券劃撥「免交割」帳戶，大多
      數融資戶根本不知情，自備款部分市場主力大多以劃撥匯
      款方式存入，隨即交割扣抵，款項進入免交割融資帳戶十
      分容易，惟因市場主力同時大量自其他帳戶出脫股票後，
      該股票隨即無量崩跌，根本賣不掉，市場主力大戶以不在
      乎是否日後可在融資戶賣出股票取回股款。其目的即在利
      用融資戶以少許自備款買進而順利出脫其持股，把股票套
      給融資戶及證金公司，其後發生追繳，他亦不再理會，致
      不知情之融資戶無端訟累。」、「證人及被告妹妹林翠瓊
      到庭證稱：87年9月初我姊姊沒有下單買美式股票，是我
      們協和總經理張龍柱買的，他離職了，因為他問我有沒有
      戶頭，我說有，他叫我把姊姊的戶頭，借他買股票，總經
      理會把錢匯進去，這件事我姊姊不知道。買這股票市總經
      理自己下單。」
      「台北地方法院90年度北簡字第16045號判決筆錄」亦
      揭明：「依現行市場之交易資規則，證券營業員若取得客
      戶之證券交易帳號及交割銀行之帳號，即可在客戶不知情
      下買進股票並完成交割程序，其間無任何密碼管空之機制
      」、「證人即當時之協和證券公司後勤主管林翠瓊證述：
      和證券公司總經理張龍柱叫我借戶頭買股票，我就向同事
      借帳戶，有向黃小萍借被告的帳戶使用，我不認識被告，
      本件不是被告下單，是總經理用電話下單，被告應該不知
      道此事。」
      「台北地方法院台北簡易庭90年度北簡字第16068號判
      決筆錄」亦載明「證人即協和證券股份有限公司營業員林
      翠瓊到場證稱：我們公司總經理張龍柱曾經叫我借戶頭，
      我就向同事黃小萍借這個帳號（即被告帳號），我知道這
      不是張龍柱的戶頭（人頭戶），是為了要買美式的股票，
      我不認識被告，不知道黃小萍事先是否爭得被告同意。」
      、「證人即協和證券股份有限公司營業員黃小萍到場證稱
      ：我是宋明宗的外甥女，當時在協和證券上班，美式的股
      票是張龍柱下單，林翠瓊問我有沒有帳戶可以用，我把宋
      明宗的帳戶借他，沒有得到宋明宗的同意，事後宋明宗也
      沒有發現，直到富邦公司的追繳令出來，宋明宗才發現。
      」。
      「台北地方法院簡易庭90年度北簡字第16039號判決筆
      錄」亦載明：「證人林翠瓊證稱：伊是在總公司任職後勤
      工作，但有營業員的執照，於87年11月6日有接黃宋金雪
      的單子，總經理張龍柱跟伊借帳戶，因伊沒有帳戶，所以
      跟同事黃小萍借，黃小萍就跟伊講帳號，本件不是黃宋金
      雪親自下的單。是綜上亦可知本件亦為張龍柱向營業員趙
      玲借用人頭戶下單，而被告並不知情。
（三）被告對帳戶遭人利用購買系爭美式股票並不知情：
  １、按「委託人交割款券轉撥同意書」，固為被告與協和證券
      公司所簽訂。而原告並非契約當事人，自不得執此以為主
      張。
  ２、依鈞院92年訴字第801號民事判決，及鈞院90年北簡字第
      2866民事判決均揭明：「於證券交易實務上，營業員僅需
      交易帳戶之帳號，即可買賣股票。投資人固負有自己利益
      之照顧義務，應妥善保管自己之帳戶，然營業員閩麗玲利
      用其職務之便，知悉被告系爭信用帳戶之帳號，進而盜用
      系爭信用帳戶，想原告辦理融資，而被告無從以合理成本
      預防第三人（如營業員閩麗玲）擅自盜用其交易帳戶事件
      之發生，自不應由被告負擔第三人盜用帳戶之風險，蓋此
      種帳戶遭盜用所生不利益之風險，實非被告所肇致且為其
      所可掌握，如令被告負擔該項風險，顯失公平。則閩麗玲
      盜用系爭信用交易帳戶，擅以被告名義所為股票之融資買
      賣，未經被告之承認，其效力不應歸屬於被告（民法第17
      0條第1項規定參照），是原告依二造融資融券之法律關係
      ，一部請求被告返還融資借貸款200,000元，及自87年10
      月22日起至清償日止，按年息百分之9.75計算之利息，並
      按上開利率百分之10計算之違約金，洵屬無據，應予駁回
      。」等語可知；系爭信用帳戶雖為被告本人所管領使用，
      但因第三人僅需交易帳戶之帳號即可買賣股票，被告無從
      以合理成本預防第三人擅自盜用交易帳戶事件之發生，自
      不應由被告負擔第三人盜用帳戶之風險。況且，依最高法
      院74年台上字第1254號裁判要旨亦揭明：「無代理權人以
      代理權人之名義所為之法律行為，非經本人承認，對於本
      人不生效力，民法第170條第1項定有明文。所謂承認代理
      權之補授，應由本人以意思表示為之。單純之沉默，尚難
      認係承認。」可知，原告徒以被告事後未曾異議，即認係
      被告承認趙玲之無權代理行為云云，核其法律上見解，顯
      無可採。
（四）原告主張曾因被告信用帳戶維持率不足，於88年1月27日
      郵計通知應辦理現金償還，被告於收受後對於系爭交易均
      未表示異議云云，被告與以否認。蓋被告否認收到前開通
      知函，且原告所附之「交寄大宗現實掛號存根聯」充其量
      僅能證明交寄之事實，但並無其他舉證可得證明該通知函
      有送達於被告之事實，故原告此項之主張，並無可採。
三、法院協助兩造整理爭點如下：
（一）二造不爭執部分：
　１、被告甲○○於85年8月26六日向原告申請開戶設立000-0-0
      0000信用帳號，同時訂立融資融券契約，從事股票之融資
      融券信用交易之用。嗣後被告前開帳戶於87年9月8日融資
      買進「美式」股票計100張，共向原告融資3,690,000元整
      ，同時將前開融資買進股票交予原告擔保融資債務。原告
      於於93年7月30日發函被告表示，被告前開融資買進美式
      股票，共欠1,487,232元，應於93年8月10日前清償。
　２、91年10月29日原告與訴外人趙玲、林國華簽立和解協議書
　　　，就含本件被告帳戶融資購買美式股票在內之「信用交易
　　　融資金差額債務」共同約定，由趙玲、林國華為債務承擔
　　　人、連帶保證人，而和解分期清債包含本件金額在內債務
　　　計47,062,173元，並自91年7月1日起至清償日止，按週年
　　　利率百分之八計算之遲延利息，由趙玲為併存債務承擔，
　　　林國華為連帶保證人。
　３、本院93北金簡字第9號消償債務案件中，證人趙玲即協和
　　　證券公司營業員陳稱略以：前述協議書附表所附帳號是趙
　　　玲所下單，為美式及國揚股票護盤，原告有答應不會找人
　　　頭戶麻煩，原告叫我承擔下來，每月按月付款，同時因為
　　　被告帳戶是免交割，融資美式及國揚股票都會自行交割，
　　　而趙玲僅是純粹交單而己。同時趙玲亦陳稱，當初是透過
　　　張龍柱（音譯）買盤，趙玲是接單，如果有交易的話，會
　　  有帳單出來，我們總經理會知道，其他事情我不清楚。
（二）二造爭執要點：
　１、本件被告帳戶內積欠之融資款項應如何計算？金額多少？
　２、本件原告依二造間融資融券契約之法律關係，請求被告返
　　  還融資款是否有理由？
四、法院之判斷：
（一）本件被告前開融資帳戶內積欠之美式股票融資款項為1,43
      8,000元。經查系爭美式股票系爭融資融券債務計算方式
      為：「被告前開帳戶於87年9月8日（起息日）融資買進美
      式股票計100張，原告給予融資金計3,690,000元，嗣後被
      告於87年11月7日融資賣出計35張，償還融資金計1,292,0
      00元、利息計21,132元；87年11月27日融資賣出計25張，
      償還融資金計923,000元、利息20,129元；87年12月16日
      融資賣出計1張，償還融資金計37,000元、利息999元。總
      計融資賣出償還融資金共計2,252,000元，故尚有融資金
      計1,438,000元未予償還。」等計算方式業據原告陳述明
      確，被告對此計算方式亦不爭執，是自堪信為真實。
（二）本件原告依二造間融資融券契約之法律關係，請求被告返
　　  還融資款並無理由。
　１、系爭美式股票是由設外人趙玲融資及下單購買，而非被告
  　　。經查本件二造對訴外人趙玲等與告簽立和解協議書等如
　　　二造不爭執事項２所示，而依二造不爭執事項２和解協議
　　　書附表所示，訴外人趙玲購買本件美式股票所利用之人頭
　　　戶除被告外，尚包括邱冠榮、林森慶、李雲、邱芷儀、林
　　　瑞彬、陳俊廷等人。再綜合二造間不爭執事項３所示所示
　　　，被告主張依趙玲於本院93北金簡字第9號證詞等足證本
  　　件被告帳戶內系爭美式股票，乃由趙玲利用被告為人頭戶
　　　而融資下單購買，而非被告自行融資下單購買等情即屬有
  　　據。
　２、再查本件原告對被告遭趙玲利用為人頭戶，下單購買美式
  　　股票方式，對美式股票護盤等情明確知悉。而被告對系爭
    　美式股票融資買賣並不知情，經查：
　　　本院93北金簡字第9號消償債務案件中，證人趙玲明確
  　　證述稱：「找了五、六個戶頭護盤，沒有將利用人頭戶帳
　    戶之事告知各人頭戶，事後沒有跟他們說，因為營業規範
      不能用他人的戶頭；同時原告與趙玲於91年間簽立協議書
      時，即知道趙玲利用被告等人頭戶融資等對美式股票護盤
      等情，同時原告於簽協議書時亦答應不會找人頭戶麻煩，
      原告並叫營業員趙玲擔下來，每月按月付款。」等語，是
      被告辯稱本件對營業員趙玲使用其帳戶融資買賣本件美式
      股票一事事前不知情，事後亦未授權趙玲等事實，及原告
      對被告不知情為趙玲人頭戶之事，亦早知悉等事實，本屬
      有據。
　　　再查依二造不爭執事項２和解協議所示，訴外人趙玲及
　　　林國華對含被告等在內七人頭戶，就有關美式股票信用交
　　　融資金差額為併存債務承擔之和解，竟未將主債務人即被
　　　告等人列入，亦未於事前或事後告知被告，本即與常情有
　　　違，再查本件原告主張系爭美式股票擔保維持率早於87年
      88年即不足，被告帳戶87年11月27日融資賣出最後1張融
　　　資股票後，美式股票業已無法順利在證券交易市場止賣出
　　　，然原告竟未積極處理而積欠之融資款，且本件系爭美式
      股票依原告陳稱早於88年初擔保維持率即不足，即得向被
      告求償，惟原告竟不積極向被告催償，反遲至91年間與訴
      外人趙玲等簽立和解協議書，由趙玲等人承擔本件債務詳
      如前述，是綜上本件被告辯稱原告早於融資之初即知悉本
      件被告為營業員趙玲人頭戶等情，亦合於事理。
　　　而按無代理權人以代理權人之名義所為之法律行為，非
　　　經本人承認，對於本人不生效力，民法第170條第1項定有
  　　明文。所謂承認代理權之補授，應由本人以意思表示為之
   　 。單純之沉默，尚難認係承認。最高法院74年台上字第12
      54號裁判要旨亦採相同見解。經查本件系爭美式股票是由
      營業員趙玲使用被告帳戶以為護盤之用，而被告並不知情
      ，事後亦未授權趙玲使用如前述，是被告辯稱本件融資購
      買美式股票為趙玲無權代理行為，不能對原告發生效力，
      亦屬有據，從而本件原告本於二造間融資融券契約之法律
　　　關係，請求被告返還本件金額即無理由，應予駁回。
　　　再按相關案件即本院台北簡易庭90年度北簡字第1500號
　　　判決亦明載：「87年間因證券市場低迷，陸續發生國產車
　　　、國揚、聯成食、美式等股票地雷股事件，因市場主力大
　　　戶苦於無法出貨，爰大量利用融資戶，買進融資股票（只
　　　需幾成自備款），同時反向在自己帳戶賣出現股，順利出
　　　脫股票，取回股款，而將股票套給融資買戶及證金公司，
　　　因融資戶多為款券劃撥「免交割」帳戶，大多數融資戶根
　　　本不知情，自備款部分市場主力大多以劃撥匯款方式存入
　　　，隨即交割扣抵，款項進入免交割融資帳戶十分容易，惟
　　　因市場主力同時大量自其他帳戶出脫股票後，該股票隨即
　　　無量崩跌，根本賣不掉，市場主力大戶以不在乎是否日後
　　　可在融資戶賣出股票取回股款。其目的即在利用融資戶以
　　　少許自備款買進而順利出脫其持股，把股票套給融資戶及
　　　證金公司，其後發生追繳，他亦不再理會，致不知情之融
　　　資戶無端訟累。」、「證人及被告妹妹林翠瓊到庭證稱：
　　　87年9月初我姊姊沒有下單買美式股票，是我們協和總經
　　　理張龍柱買的，他離職了，因為他問我有沒有戶頭，我說
　　　有，他叫我把姊姊的戶頭，借他買股票，總經理會把錢匯
　　　進去，這件事我姊姊不知道。買這股票是總經理自己下單
  　　。」等語明確，是被告辯稱本件帳戶內之股票及金額是採
    　取「免交割」帳戶，同時融資等進出股票及股款龐大，無
      法知悉營業員使用系爭帳戶等，亦屬情理之內；且查被告
      又辯稱並未收到原告於88年1月間寄發之催繳函，而原告
      亦未舉證證明業被告業已收受前開催繳三十九張美式股票
      融資款項函等明確。綜上並參考前開無權代理之說明，本
      件被告除不知悉營業員趙玲融利用其為人頭戶行為外，亦
      不能單純以被告「沉默」即認非「無權代理」，而命被告
      給付本件金額。
　　　綜上，本件原告並未舉證證明被告融資購買本件系爭股
　　　票，亦未證明是由被告授權第三人所為，同時本件系爭股
　　　票融資等行為乃由訴外人即營業員趙玲護盤所為，從而原
　　　告依二造間融資融券契約之法律關係，請求被告返還本件
　　  金額即無理由，應予駁回。
　３、再按證券交易實務上，營業員僅需交易帳戶之帳號，即可
　　　買賣股票。投資人固負有自己利益之照顧義務，應妥善保
　　　管自己之帳戶，然營業員若利用其職務之便，知悉客戶信
　　　信用帳戶之帳號，進而未經授權使用客戶信用帳戶，向證
  　　金公司辦理融資，發生損失，經比較證金公司與客戶間對
　    此種損失風險成本，證金公司顯然可以較少成本即足加以
      預防（例如每筆融資後即以電話向融資戶確認等），亦可
      在發生問題後及早向融資客戶追償，以免使事實因時間久
      久遠造成調查困難，同時亦可有效阨阻人頭戶之情事及證
      金、營業員或其他人員藉以操縱股票，或其他有害交易安
      全或交易公平情事，同時證金公司對股票交易之資訊遠高
      於一般融資客戶，在資訊不對等之狀況下，要求融資客戶
      對營業員之無權代理行為負責，顯屬不能。從而類似本件
      所生之損失，與其將損失之風險歸諸於可能始終不知情之
      被告，不如令原告等證金公司負擔較符合公平正義。從而
      據上本件原告並未舉證證明被告確實為融資買進美式股票
      之行為，本件損失風險自應歸諸於原告負擔。從而原告請
      求被告為本件給付亦無理由，應予駁回。本院92年訴字第
      801 號民事判決、及本院台北簡易庭90年北簡字第2866判
      決亦均採相類似見解。
（三）本件事證已明，二造間其餘爭點、攻擊防禦方法，及提出
      未經斟酌之證據，均核與判斷結果無涉，爰不一一審酌。
五、結論：本件原告之訴為無理由，並依民事訴訟法第78條判決
    如主文。
中　　華　　民　　國　　94　　年　　5 　　月　　16　　日
                  民事第四庭    法　官　洪遠亮
以上正本係照原本作成
如對本判決上訴須於判決送達後20日內向本院提出上訴狀
中　　華　　民　　國　　94　　年　　5 　　月　　17　　日
                                書記官　柯金珠
